臺灣臺北地方法院刑事判決　　　　　　100年度簡上字第214號
上　訴　人　臺灣臺北地方法院檢察署檢察官
被　　　告　闕志祥
上列上訴人因被告竊盜案件，不服本院中華民國100年5月9日所
為之100年度簡字第1666號第一審簡易判決（起訴書案號：100年
度速偵字第100號），提起上訴，本院管轄之第二審合議庭判決
如下：
    主  文
上訴駁回。
    事實及理由
一、本案經本院審理結果，認第一審判決認事用法及量刑，除原
    判決事實及理由欄三第15行之「...量處如附表罪刑欄所示
    之刑...」，有文字上之明顯誤寫，應更正為「...量處如主
    文所示之刑...」外，其餘均無不當，應予維持，並引用附
    件第一審判決書記載之事實、證據及理由。
二、檢察官提起上訴，其理由略謂：按刑法第38條第1項第2款規
    定供犯罪所用之物得沒收者，依同條第3項本文規定，以屬
    於犯罪行為人者為限，始得沒收之。然被告闕志祥於偵查中
    供明其持用以啟動車牌號碼MYE-779號普通重型機車之鑰匙
    ，係其妹所有，非屬其所有（見速偵卷第38頁），揆諸首開
    法條，自不得依刑法第38條第1項第2款宣告沒收，是原判決
    認識用法尚有未洽等情。檢察官雖認原審上開沒收之諭知有
    所違誤，惟訊據被告就扣案鑰匙1把究為何人所有乙節，於
    本院審理時已釐清供稱：扣案機車鑰匙乃伊妹妹所有之機車
    所搭配之機車鑰匙，共有2把，一把為伊所有，一把是伊妹
    妹的，伊用來犯本案竊盜犯行所用之鑰匙1把，是伊自己所
    有的那一把，伊在偵查中雖回答檢察官稱「是我妹妹的機車
    鑰匙，不是我的」，但該回答之真意係在表示該機車鑰匙所
    搭配之機車是伊妹妹所有，不是伊的，但伊表達能力不佳，
    未能清楚說明，致產生誤會等語明確，堪認扣案鑰匙1把確
    係被告所有，供犯本案竊盜犯行所用之物，從而原審依刑法
    第38條第1項第2款之規定，將扣案鑰匙1把宣告沒收，核無
    不當，上訴人指摘原審前揭沒收之諭知有所違誤，尚嫌誤會
    ，應予駁回。
據上論斷，應依刑事訴訟法第455之1條第1項、第3項、第368條
、第373條，判決如主文。
本案經檢察官陳國安到庭執行職務。
中    華    民    國    100    年    6    月    30    日
                  刑事第十庭  審判長法  官  蔡坤湖
                                    法  官  周玉琦
                                    法  官  謝昀璉
上正本證明與原本無異。
不得上訴。
                                    書記官  鄭雅文
中    華    民    國   100    年    7     月    1     日
附件：
臺灣臺北地方法院刑事簡易判決         100年度簡字第1666號
聲  請  人  臺灣臺北地方法院檢察署檢察官
被      告  闕志祥
上列被告因竊盜案件，經檢察官聲請簡易判決處刑（100 年度速
偵字第100 號），本院判決如下：
    主      文
闕志祥犯竊盜罪，處拘役伍拾日，如易科罰金，以新臺幣壹仟元
折算壹日。扣案之鑰匙壹把沒收。
    事實及理由
一、闕志祥於民國100 年4 月20日上午8 時20分許，在新北市○
    ○區○○路南港公墓內，發現高明富停放在該處之車牌號碼
    MYE-779 號普通重型機車，竟即意圖為自己不法之所有，持
    其所有之鑰匙啟動上揭機車電門後，騎乘上揭機車搭載其弟
    闕志航（對竊盜之事不知情）離去而得手。嗣因其騎乘該機
    車搭載闕志航行經臺北市○○區○○路19巷巷口，因未戴安
    全帽，而為警攔查盤檢，其在員警向其查證身分及詢問該車
    車籍資料之際，而尚未懷疑該車為贓車時，主動向員警坦承
    該車為贓車之事實，並不逃避接受裁判。
二、上揭犯罪事實，業據被告闕志祥於警詢及偵查中均坦承不諱
    ，核與證人高明富、闕志航於警詢之證述相符，並有自願受
    搜索同意書、搜索扣押筆錄、扣押物品目錄表、贓物認領保
    管單及上揭機車照片各1 份在卷可佐，足認被告自白與事實
    相符，得為認定其犯罪之依據。本件事證明確，被告犯行已
    經證明，應予依法論科。
三、核被告所為，係犯刑法第320條第1項竊盜罪。又被告係因為
    騎乘機車未戴安全帽為員警攔查，被告於員警向其查證身分
    並詢問機車車籍資料時，即主動向員警坦承上開機車為贓車
    之事實，此有臺北市政府警察局南港分局刑事案件移送書、
    被告警詢筆錄各1份在卷可考（見偵卷第1、9頁）；足堪認
    被告於員警尚未察覺其有竊盜嫌疑時，即主動供出竊盜犯行
    ，本案被告主動供出犯罪行為，並接受裁判，應合於自首要
    件，爰依刑法第62條前段之規定，減輕其刑。爰審酌：被告
    前因妨害自由案件，經臺灣士林地方法院檢察署檢察官為緩
    起訴處分，緩起訴期間為100年3月1日至101年2月28日（此
    有臺灣高等法院前案紀錄表可參），其於緩起訴期間內竟仍
    不知端正自身行為，隨意在路上竊取他人機車，原不宜輕縱
    ；惟念及其犯後坦承犯罪，態度尚可，及被害人已取回失竊
    之機車等情，並考量其智識程度、生活狀況、犯罪手段、所
    生危害等一切情狀，量處如附表罪刑欄所示之刑，並諭知易
    科罰金之折算標準，以示懲儆。又扣案之鑰匙1把，係被告
    所有供竊取他人機車所用之物，業據被告供述甚明（見偵卷
    第37頁），爰依刑法第38條第1項第2款宣告沒收。
四、據上論結，應依刑事訴訟法第449條第1項、第3項、第450條
    第1項、第454條第1項，刑法第320條第1項、第62條前段、
    第41條第1項前段、第38條第1項第2款，刑法施行法第1條之
    1，判決如主文。
中    華    民    國   100    年    5     月     9    日
                  刑事第十八庭  法  官  陳思帆